【裁判字號】    98,訴,2189
【裁判日期】    981020
【裁判案由】    違反著作權法
【裁判全文】
臺灣臺中地方法院刑事判決              98年度訴字第2189號
公  訴  人  臺灣臺中地方法院檢察署檢察官
被      告  乙○○
選任辯護人  張欽昌律師
上列被告因違反著作權法案件，經檢察官提起公訴（98年度調偵
字第78、79號），被告於準備程序中為有罪之陳述，經本院合議
庭裁定改由受命法官獨任進行簡式審判程序，判決如下：
    主    文
乙○○意圖銷售而擅自以重製於光碟之方法侵害他人之著作財產
權，處有期徒刑陸月，如易科罰金，以新臺幣貳仟元折算壹日。
扣案如附表編號一至七所示之物，及編號八所示之偽造署押均沒
收。
    犯罪事實及理由
一、本件犯罪事實及證據，除犯罪事實欄第7行「書籍」之後，
    應補充（此部分分據奕鴻公司及甲○○撤回告訴）」，及犯
    罪事實欄與證據並所犯法條欄有關華訊科技股份有限公司之
    記載，均應更正為「甲○○」外，餘均引用附件檢察官之起
    訴書所載，並據被告乙○○於本院準備程序及審理中為有罪
    之陳述。
二、扣案如附表編號1至7所示之盜版教學光碟與空白光碟，均為
    被告所有供犯罪所用之物，均應依著作權法第98條前段之規
    定，宣告沒收之（扣案之光碟雖同時符合商標法第83條關於
    沒收之規定，惟既已依著作權法第98條全部諭知沒收，並無
    再依商標法第83條宣告沒收之必要）。另扣案如附表編號8
    所示之偽造署押5枚，併應依刑法第219條之規定一併宣告沒
    收。至扣案之託運單及存摺，與被告意圖銷售而重製犯行並
    無直接關聯性，爰均不諭知沒收，併予敘明。
三、公訴意旨另以：被告上開意圖銷售而擅自影印「謝孟媛英文
    教學」及「金榜之路」書籍而重製奕鴻公司、甲○○所享有
    著作財產權之語文著作後，再利用家中電腦上網刊登販售上
    開盜版書籍之訊息，供不特定人上網瀏覽標購，而侵害前揭
    著作權人之語文著作財產權之行為，同時涉犯著作權法第91
    條第2項之意圖銷售而擅自以重製之方法侵害他人之著作財
    產權罪嫌。按告訴乃論之罪，告訴人於第一審辯論終結前，
    得撤回其告訴，刑事訴訟法第238條第1項定有明文。查本件
    告訴人奕鴻公司、甲○○告訴被告違反著作權法案件，公訴
    意旨認係犯著作權法第91條之罪，依同法第100條前段之規
    定，須告訴乃論。茲因被告與告訴人奕鴻公司、甲○○達成
    和解，並據具狀撤回其告訴，有和解書、刑事撤回告訴狀、
    刑事陳報狀及本院公務電話紀錄表等附卷可稽，依照上開說
    明，此部分原應為不受理之判決，惟公訴意旨認此部分與前
    揭經論罪科刑部分，有想像競合之裁判上一罪關係，爰不另
    為無罪之諭知，附此敘明。
據上論斷，應依刑事訴訟法299條第1項前段，著作權法第91條第
2項、第3項、第91條之1第3項、第98條，商標法第81條第1款，
刑法第11條、第217條、第55條、第41條第1項前段、第219條，
判決如主文。
中    華    民    國    98    年    10    月    20    日
                      刑事第十庭    法  官  莊秋燕
以上正本證明與原本無異。
如不服本判決應於收受判決後10日內向本院提出上訴書狀，並應
敘述具體理由；其未敘述上訴理由者，應於上訴期間屆滿後20日
內向本院補提理由書（均須按他造當事人之人數附繕本）「切勿
逕送上級法院」。
                                    書記官  楊賀傑
中    華    民    國    98    年    10    月    20    日
附錄論罪科刑法條
著作權法第91條
擅自以重製之方法侵害他人之著作財產權者，處3年以下有期徒
刑、拘役，或科或併科新臺幣75萬元以下罰金。
意圖銷售或出租而擅自以重製之方法侵害他人之著作財產權者，
處6月以上5年以下有期徒刑，得併科新臺幣20萬元以上2百萬元
以下罰金。
以重製於光碟之方法犯前項之罪者，處6月以上5年以下有期徒刑
，得併科新臺幣50萬元以上5百萬元以下罰金。
著作僅供個人參考或合理使用者，不構成著作權侵害。
著作權法第91條之1
擅自以移轉所有權之方法散布著作原件或其重製物而侵害他人之
著作財產權者，處三年以下有期徒刑、拘役，或科或併科新臺幣
五十萬元以下罰金。
明知係侵害著作財產權之重製物而散布或意圖散布而公開陳列或
持有者，處3年以下有期徒刑，得併科新臺幣7萬元以上75萬元以
下罰金。
犯前項之罪，其重製物為光碟者，處6月以上3年以下有期徒刑，
得併科新臺幣20萬元以上2百萬元以下罰金。但違反第87條第4款
規定輸入之光碟，不在此限。
犯前二項之罪，經供出其物品來源，因而破獲者，得減輕其刑。
商標法第81條
未得商標權人或團體商標權人同意，有下列情形之一者，處3年
以下有期徒刑、拘役或科或併科新臺幣20萬元以下罰金：
一、於同一商品或服務，使用相同之註冊商標或團體商標者。
二、於類似之商品或服務，使用相同之註冊商標或團體商標，有
    致相關消費者混淆誤認之虞者。
三、於同一或類似之商品或服務，使用近似於其註冊商標或團體
    商標之商標，有致相關消費者混淆誤認之虞者。
商標法第82條
明知為前條商品而販賣、意圖販賣而陳列、輸出或輸入者，處1
年以下有期徒刑、拘役或科或併科新臺幣5萬元以下罰金。
中華民國刑法第217條
（偽造盜用印章印文或署押罪）
偽造印章、印文或署押，足以生損害於公眾或他人者，處3年以
下有期徒刑。
盜用印章、印文或署押，足以生損害於公眾或他人者，亦同。
◎附表
┌──┬─────────────────┬────┬───────────┐
│編號│名稱                              │數量    │備註                  │
├──┼─────────────────┼────┼───────────┤
│ (一) │金榜之路高中物理（原版）          │１套    │即扣押物品清冊編號８  │
│Ａ箱├─────────────────┼────┼───────────┤
│    │金榜之路高中國中（原版）          │１套    │即扣押物品清冊編號９  │
│    ├─────────────────┼────┼───────────┤
│    │金榜之路高中化學（原版）          │１套    │即扣押物品清冊編號１０  │
│    ├─────────────────┼────┼───────────┤
│    │金榜之路高中英文（原版）          │１套    │即扣押物品清冊編號  │
├──┼─────────────────┼────┼───────────┤
│ (二) │金榜之路高中數學（原版）          │１套    │即扣押物品清冊編號７  │
│Ｂ箱│                                  │        │                      │
├──┼─────────────────┼────┼───────────┤
│ (三) │ＶＣＤ空白光碟片（全新未使用）    │共53片  │即扣押物品清冊編號３  │
│Ｃ箱├─────────────────┼────┼───────────┤
│    │ＤＶＤ空白光碟片（全新未使用）    │共344片 │即扣押物品清冊編號４  │
├──┼─────────────────┼────┼───────────┤
│ (四) │謝孟媛英文盜版教學光碟（ＤＶＤ片）│共784片 │即扣押物品清冊編號６  │
│Ｄ箱│                                  │        │                      │
├──┼─────────────────┼────┼───────────┤
│ (五) │金榜之路盜版教學光碟（ＶＣＤ片）  │共535片 │即扣押物品清冊編號  │
│Ｅ箱├─────────────────┼────┼───────────┤
│    │金榜之路盜版教學光碟（ＤＶＤ片）  │共38片  │即扣押物品清冊編號  │
├──┼─────────────────┼────┼───────────┤
│ (六) │金榜之路盜版教學光碟（ＶＣＤ片）  │共16片  │即扣押物品清冊編號  │
│Ｆ箱├─────────────────┼────┼───────────┤
│    │金榜之路盜版教學光碟（ＤＶＤ片）  │共463片 │即扣押物品清冊編號  │
├──┼─────────────────┼────┼───────────┤
│ (七) │金榜之路盜版教學光碟（ＤＶＤ片）  │共720片 │即扣押物品清冊編號  │
│Ｇ箱│                                  │        │                      │
├──┼─────────────────┼────┼───────────┤
│ (八) │English發音篇內影印偽造之作者謝孟 │5枚     │即扣押物品清冊編號５  │
│Ｈ箱│媛簽名                            │        │                      │
└──┴─────────────────┴────┴───────────┘


司法院資訊處製作；財團法人民間司法改革基金會備份。
